臺灣臺北地方法院刑事判決
110年度審易字第2137號
公  訴  人  臺灣臺北地方檢察署檢察官
被      告  印中義



上列被告因竊盜案件，經檢察官提起公訴（110年度偵緝字第165
5、1656號），本院判決如下：
    主  文
印中義犯竊盜罪，共貳罪，均累犯，各處有期徒刑伍月，如易科
罰金，均以新臺幣壹仟元折算壹日。應執行有期徒刑捌月，如易
科罰金，以新臺幣壹仟元折算壹日。
未扣案之犯罪所得薩克斯風壹支、新臺幣壹仟元均沒收，於全部
或一部不能沒收或不宜執行沒收時追徵其價額。
    事  實
一、印中義意圖為自己不法之所有，基於竊盜之犯意，分別為下
    列行為：
（一）於民國108年3月23日22時40分許，行經臺北市○○區○○街00
      0號前，見張博淵使用之車牌號碼00-0000號自小客貨車停
      放該處，以不詳方式開啟車門發動車輛駛離，並竊取車內
      放置之薩克斯風1支及現金新臺幣（下同）1,000元。嗣因
      在車內飲酒後駕車駕駛（所犯公共危險部分，經本院以10
      8年交簡字第841號判決有期徒刑3月，併科罰金新臺幣3萬
      元確定，現在監執行中），酒後行經臺北市○○區○○○路0段
      00號前，失控撞擊路旁停放車輛後駛離，警方接獲報案後
      至民生東路三段73巷口處攔查，並將車輛拖吊至保管場，
      嗣於翌日（24日）張博淵前往取車時，發現車輛不見即報
      警，由警方循線查悉上情。
（二）於108年3月24日19時52分許，至臺北市○○區○○路0段0號後
      方之石園社區機車停車棚內，見該曹李發有車牌號碼000-
      000號重型機車停放該處，且將機車鑰匙放在車上未取走
      ，即利用機車鑰匙發動車輛竊得該機車駛離，嗣於翌日（
      25日）零時40分許，涉嫌酒後駕車之公共危險行為，為警
      攔查，嗣經曹李發發現機車失竊報警，為警調閱車籍資料
      及監視器畫面，循線查悉上情。
　二、案經張博淵訴請臺北市政府警察局中山分局、臺北市政府
      警察局中正第一分局報請臺灣臺北地方檢察署檢察官偵查
      起訴。
    理  由
一、證據能力：
    本判決認定事實所引用之供述及非供述證據，並無證據證明
    係公務員違背法定程序所取得，檢察官及被告對於證據能力
    均稱無意見（本院卷第59、75至77頁），即均不爭執證據能
    力，本院審酌該等證據資料製作時之情況，並無違法不當及
    證明力明顯過低之瑕疵，認作為證據應屬適當，依刑事訴訟
    法第158條之4之解釋及第159條至第159條之5規定，均有證
    據能力。
二、實體部分：
（一）認定犯罪事實所憑證據及理由：
　　　訊據被告矢口否認前開竊盜犯行，辯稱：我之前有中風，
      之前的事我都忘記了，不記得了云云。
（二）經查：　　　
   1、有關被告所為犯罪事實（一）部分之竊盜犯行：　
   （1）此部分事實，業據證人即告訴人張博淵於警詢之指稱：
        我於108年3月23日22時40分許，至臺北市○○區○○街000
        號前停車格停放00-0000號自小客貨車，並將現金1千多
        元及薩克斯風放置車上，於同年月24日11時許離開時發
        現車輛遺失，遂至附近派出所請求員警協助查詢車輛是
        否遭拖吊，經員警查詢後表示前開車輛因查獲酒駕被拖
        吊至保管場，該車平時我在使用等語甚詳（見第12732
        號偵查卷第7至9頁）。
   （2）復查，被告竊得上開車輛後，在車內飲酒，並駕駛前開
        車號自小客貨車，行經臺北市○○區○○○路○段00號前擦撞
        路旁停放車號000-0000號營業小客車後駛離，經方接獲
        民眾報案，於翌日即24日2時17分許，行經臺北市中山
        區錦州街與民生東路三段73巷口處，為警攔查，並測得
        其吐氣所含酒精濃度達0.75mg/L，涉犯公共危險犯行，
        即將車輛留置並拖吊至保管場等節，亦有臺北市政府警
        察局中山分局刑事案件報告書、建國派出所陳報單、被
        告於另涉犯公共危險案之調查筆錄、被害人陳清澤調查
        筆錄、臺北市政府警察局中山分局刑法第185條之3第1
        項第1款酒精呼氣測定紀錄表、臺北市政府警察局舉發
        交通違規移置保管車輛通知單、A3類道路交通事故調查
        紀錄表、道路交通事故現場圖、現場、車損照片、違反
        道路交通管理事件通知單、及本院108年交簡字第841號
        刑事簡易判決在卷可佐（見第12732號偵查卷第第57至1
        11頁，本院卷第55至56頁）。
　 （3）此外，並有臺北市政府警察局中山分局建國所尋獲失竊
        車輛現場採證管制表、車輛照片、贓物認領保管單、尋
        獲贓車登記表、車輛詳細資料報表及臺北市政府警察局
        車輛尋獲電腦輸入單（編號Z00000000000000號）附卷
        可按（見第12732號偵查卷第27、29、31至33、37頁）
        。　　　
   （4）據上，足認被告確有為上開竊取上述自小客貨車之犯行
        甚明，被告前開所辯，顯不可採。
   2、有關被告所為犯罪事實（二）部分之竊盜犯行：
   （1）此部分事實，業據證人即被害人曹李發於警詢及本院審
        理時指稱：我於108年3月24日將車號000-000號重型機
        車停放在臺北市○○區○○路0段0號後方「石園社區停車棚
        」內，於翌日25日6時許，前往該停車棚時發現機車不
        見，經與家人確認，並無其他人使用該機車，才驚覺遭
        竊，我當時機車雖有上鎖，但是鑰匙放在機車上忘記拿
        出來等語甚詳（見第13118號偵查卷第25頁，本院卷第7
        8頁）。
   （2）復據警方調閱上開停車棚附近道路監視器光碟檢閱，發
        現被告於108年3月24日19時38分許至50分許間，在臺北
        市中正區紹興南街32巷內走動，並前往被害人居住之「
        石園社區」機車停車棚方向，於同日19時51分許至52分
        許間，被告自該停車棚內騎出一普通重型機車離去，並
        往紹興南街方向騎乘，於該日20時22分許至24分許間，
        則騎乘該機車由紹興南街往南方向騎乘，沿信義路南側
        往東方向騎乘，於20時28分許，騎乘至金甌女中前停車
        格處停放，續於同日21時15分許，返回該處將機車牽出
        沿信義路往東方向騎乘，於21時16分至26分間，沿信義
        路南側往東方向騎乘接續經過金山南路2段、新生南路1
        段、建國南路、復興南路路口，於信義路4段騎上人行
        道，將該機車停放路旁；於同日11時49分許，沿信義路
        4段騎乘在人行道處逆向往西方向騎乘，於翌日即25日
        零時2分許，騎乘至人行道上，為臺北市政府警察局遭
        大安分局瑞安派出所員警攔停，發現被告酒後騎車，但
        因被告拒絕進行酒精濃度之測試，由警方開立舉發通知
        單，並將該機車移置保管等情，有臺北市政府警察局舉
        發交通違規移置保管車輛通知單、臺北市政府警察局舉
        發違反道路交通管理事件通知單、刑法第185條之3第1
        項第2款案件測試觀察紀錄表、車輛詳細資料報表及臺
        北市政府警察局中正第一分局錄影畫面擷取相片20張附
        卷可佐（見第13118號偵查卷第33、35、37、39、43至5
        2頁），足認被告確實竊得被害人曹李發所有機車騎乘
        上路之情堪以認定，被告所稱不記得、不知道云云，顯
        為事後卸責之詞，不足採信。
　 （3）此外，並有臺北市政府警察局中正第一分局仁愛路派出
        所陳報單、受理各類案件紀錄表、曹李發汽車駕駛執照
        、車號000-000號機車行照，及臺北市政府警察局車輛
        協尋電腦輸入單附卷可佐（見第13118號偵查卷第17至2
        3、31頁）。
　 3、綜上，被告前開所辯，均犯後卸責之詞，不足憑採，本件
      事證明確，被告犯行均堪以認定。
（二）論罪科刑：
 　1、法律修正之說明：
　　　按行為後法律有變更者，適用行為時之法律，但行為後之
      法律有利於行為人者，適用最有利於行為人之法律，刑法
      第2條第1項定有明文。查被告行為後，刑法第320條業於
      民國108年5月29日經修正公布，並自同年月31日起生效施
      行。修正前刑法第320條第1項原規定：「意圖為自己或第
      三人不法之所有，而竊取他人之動產者，為竊盜罪，處5
      年以下有期徒刑、拘役或500元以下罰金。」；修正後則
      規定：「意圖為自己或第三人不法之所有，而竊取他人之
      動產者，為竊盜罪，處5年以下有期徒刑、拘役或50萬元
      以下罰金。」，準此，刑法第320條第1項修正後，罰金刑
      之法定刑度已較修正前提高，此既涉及科刑規範之變更，
      有新舊法比較之必要，而經比較結果，自以修正前即行為
      時刑法第320條第1項之規定有利於被告，依刑法第2條第1
      項前段，應適用修正前即行為法論處，先予敘明。
　 2、核被告上開2次所為，均係犯修正前刑法第320條第1項之
      竊盜罪。
　 3、數罪：
　　　被告就犯罪事實欄（一）（二）先後竊取他人財物犯行，
      犯意各別、行為不同，應分論併罰。
 　4、刑之加重部分（累犯加重）：
 　（1）被告前有多項前科紀錄，最近於105、106年間，因犯竊
        盜等案件，經臺灣雲林地方法院先後於106年6年1月21
        日以105年虎簡字第259號判決處有期徒刑3月確定，於1
        06年3月27日以106年虎簡字第27號判決有期徒刑4月確
        定，及以106年虎簡字第34號判決有期徒刑3月確定，經
        以106年聲字第488號裁定定應執行有期徒刑8月確定，
        及於106年5月8日以106年度虎簡字第90號判決有期徒刑
        3月確定，經入監接續執行，於107年4月9日因縮短刑期
        執行完畢出監等節，有臺灣高等法院被告前案紀錄表在
        卷可按，是被告於有期徒刑執行完畢後5年內，故意再
        犯本案有期徒刑以上之罪，為累犯。
 　（2）經審酌司法院釋字第775解釋意旨，被告前有因犯竊盜
        等罪，經法院多次判刑確定，並經入監執行完畢，出監
        未久旋再犯本案，足見被告法意識低落，對於刑罰之反
        應力薄弱，認本件並無上開解釋意旨所指因罪刑不相當
        而裁量不予加重最低本刑之情形，均應依刑法第47條第
        1項規定加重其刑。
   5、爰以行為人責任為基礎，審酌被告不思以正當途徑獲取個
      人所需財物，任意竊取他人自小客貨車、機車供己騎乘使
      用，足徵其對於他人財產權益欠缺尊重，行為實不足取，
      併考量被告犯後否認犯行，且迄未與被害人等達成和解協
      議，賠償被害人所受損害等犯後態度，所竊取他人財物之
      價值，所為亦造成被害人等之困擾及損失，警方已將查獲
      告訴人、被害人遭竊車輛發還，兼衡被告所陳之智識程度
      、家庭經濟、生活狀況等一切情狀，分別量處如主文所示
      之刑，並均諭知易科罰金之折算標準。併審酌被告上開所
      為2次竊盜犯行間之時間密接性、罪質同質性及實施犯罪
      手段之相似性等情事，併定應執行之刑及諭知易科罰金之
      折算標準。
（三）沒收部分：
 　1、按犯罪所得，屬於犯罪行為人者，沒收之；前2項之沒收
      ，於全部或一部不能沒收或不宜執行沒收時，追徵其價額
      ；第1項及第2項之犯罪所得，包括違法行為所得、其變得
      之物或財產上利益及其孳息，刑法第38條之1第1項前段、
      第3項、第4項分別定有明文。
　 2、被告於108年3月23日竊取告訴人張博淵使用之車牌號碼00
      -0000號自小客貨車內之薩克斯風1支及現金1,000元等物
      ，屬被告為上開竊盜犯行所得之物，均應依刑法第38條之
      1第1項前段、第3項規定宣告沒收，並於全部或一部不能
      沒收或不宜執行沒收時追徵其價額。至於所竊得車輛部分
      ，均為警查獲發還告訴人、被害人，有卷附之贓物認領保
      管單可佐，爰依刑法第38條之1第5項規定，不予宣告沒收
      或追徵。　　　　
據上論斷，應依刑事訴訟法第299條第1項前段，修正前刑法第32
0條第1項，刑法第2條第1項前段、第47條第1項、第41條第1項、
第51條第5款、第38條之1第1項、第4項，刑法施行法第1條之1，
判決如主文。
本案經檢察官顏伯融提起公訴，檢察官楊舒雯到庭執行職務。
中　　華　　民　　國　　111 　年　　2 　　月　　21　　日
　　　　　　　　　刑事第二十一庭法　官　程克琳
以上正本證明與原本無異。 
如不服本判決應於收受送達後20日內向本院提出上訴書狀，並應
敘述具體理由；其未敘述上訴理由者，應於上訴期間屆滿後20日
內向本院補提理由書（均須按他造當事人之人數附繕本）「切勿
逕送上級法院」。告訴人或被害人如對於本判決不服者，應具備
理由請求檢察官上訴，其上訴期間之計算係以檢察官收受判決正
本之日期為準。 因疫情而遲誤不變期間，得向法院聲請回復原
狀。
                                 書記官 楊湘雯
中　　華　　民　　國　　111 　年　　2 　　月　　22　　日
附錄本案論罪科刑法條
修正前刑法第320條：
意圖為自己或第三人不法之所有，而竊取他人之動產者，為竊盜
罪，處5年以下有期徒刑、拘役或5百元以下罰金。
意圖為自己或第三人不法之利益，而竊佔他人之不動產者，依前
項之規定處斷。
前二項之未遂犯罰之。